Minutes et répertoires du notaire Jean BRIGRAND, 6 septembre 1561 - 4 décembre 1586 (étude XXI)
Archives nationales
- Minutes de Jean BRIGRAND, 1552 - 1586; MC/ET/XXI/3 - MC/ET/XXI/52/B
  - Minutes. 1584, 20 avril - décembre 1585, 20 avril 1584 - décembre 1585; MC/ET/XXI/47; registre
    - Fourniture de tableaux par un peintre d'Anvers. - Promesse de François Provost, maître peintre demeurant à Anvers, près la Bourse, à l'Image Saint Nicolas, de fournir et livrer en la ville de Rouen, en l'hôtel de dame Antoinette Coistiers, rue du Grand pont près ' le Fardeau ', pour Girard Aubry, maître peintre à Paris, ' toute et telle quantité de tableaulx qu'il pourra admener pour une fois aud. Rouen, lesd. tableaulx huillez et enchassez en bois doré par la garniture, de quatre sortes et grandeurs et des histoires qu'il ont convenu entre eulx, dont ilz ont chacun ung memoire faict de leurs mains, lesd. tableaulx sains et entiers, bons loiaulx et marchans...'., 20 février 1585; MC/ET/XXI/47; fol. 237
      La promesse est faite moyennant les prix suivants, soit, pour chaque tableau de la grandeur et première sorte, 5 écus 1/3, pour chaque tableau de la seconde sorte, 3 écus 1/3, pour chaque tableau de la troisième sorte, 1 écu 2/3, pour les tableaux de la quatrième sorte, 30 sols tournois, pour les tableaux de la cinquième sorte, 24 sols, et pour chaque tableau couvert de ' petite coullisse en bois ', 55 sols pour les plus grands, 36 sols pour ceux de la seconde sorte, 30 sols pour ceux de la troisième sorte, le tout payable en la ville d'Anvers après la réception des tableaux à Rouen.
      Documents du Minutier central des notaires de Paris, Histoire de l'art au XVIe siècle (1540-1600) [477 actes], par Catherine Grodecki, tome II, Sculpture, peinture et gravure, broderie, faïence et émaillerie, orfèvrerie et joaillerie, armes et armures, Paris, Archives nationales, 1986, p. 157, notice n° 720 (instrument de recherche imprimé dématérialisé, certaines notices sont plus détaillées dans la version intégrale accessible en ligne par la rubrique 'Autres instruments de recherche', voir contexte dans le Plan d’orientation général - Notaires de Paris, guides thématiques du Minutier).
    - Constitution de François DU PLESSIS, seigneur de Richelieu, conseiller du roi en son conseil d'état et privé, prévôt de son hôtel et grand prévôt de France, demeurant rue du Bouloi, à M. FORGET, conseiller du roi, de 333 écus 20 s.t. de rente, à prendre sur sa terre de Richelieu et sur sa grande maison de Paris, rue du Bouloi, contenant plusieur corps d'hôtel, cour, jardin, soit au prinipal de 4 000 écus sol., 2 juin 1585; MC/ET/XXI/47; fol.
      constitution de rente; Bouloi (rue du); Richelieu (Indre-et-Loire); Richelieu, François du Plessis (1548-1590, seigneur de); Forget (M.); conseiller d'Etat (Ancien Régime); magistrat; grand officier de la maison du roi (Ancien Régime)
    - Quittance par Denis Bery, voiturier par eau à Samois-sur-Seine, et par Germaine Tissier, sa femme, à Rugiero de Rugieri, valet de chambre du Roi et concierge de son grand jardin de Fontainebleau, de 10 écus soleil qu'il leur a payés pour le rachat et amortissement du sort principal de 26 sols 8 deniers tournois, faisant partie de 40 sols tournois de rente, moyennant quoi Denis Bery et sa femme ont cédé à Étienne Merlin, meunier au moulin de Cliquot, deux arpents de vignes à Héricy, au lieu-dit 'le Haut-Chêne', lesquels ont été rachetés par Rugiero de Rugieri., 11 juin 1585; MC/ET/XXI/47; fol. 680
      Documents du Minutier central des notaires de Paris, Histoire de l'art au XVIe siècle (1540-1600) [477 actes], par Catherine Grodecki, tome II, Sculpture, peinture et gravure, broderie, faïence et émaillerie, orfèvrerie et joaillerie, armes et armures, Paris, Archives nationales, 1986, p. 208, notice n° 841 (instrument de recherche imprimé dématérialisé, certaines notices sont plus détaillées dans la version intégrale accessible en ligne par la rubrique 'Autres instruments de recherche', voir contexte dans le Plan d’orientation général - Notaires de Paris, guides thématiques du Minutier).
    - Marché de charpenterie par Richard Haranger, juré en l'office de charpenterie, et marché de maçonnerie par Toussaint de Lisle, pour des travaux dans la maison de Louis Vaudetar de Pouilly, vidame de Meaux, sise rue Sainte-Croix-de-la-Bretonnerie., 17 juin 1585; MC/ET/XXI/47; Fol.696
      marché; Haranger, Richard; Vaudetar de Pouilly, Louis de; charpentier
    - Marché de charpenterie pour deux corps d'hôtel et une galerie par Jean Laisné, maître charpentier, dans la maison de Antoine de La Planche, l'un des quatre chauffe-cire du roi, sise rue de Seine au coin de la rue des Marestz au faubourg Saint-Germain., 18 juin 1585; MC/ET/XXI/47; Fol.705
      marché; Seine (rue de); Laisné, Jean; La Planche, Antoine de; charpentier
    - Transport d'une obligation de 2.200 écus d'or soleil par Jacques Leroy, trésorier de l'épargne, demeurant rue des Blancs-Manteaux, à Pierre Lhermitte, bourgeois de Paris., 27 juin 1585; MC/ET/XXI/47; Fol. 747
      obligation; Blancs-Manteaux (rue des); Leroy, Jacques; Lhermitte, Pierre; trésorier
    - Marché d'entretien des couvertures de la Sainte-Chapelle du Palais, le trésor, la chancellerie, les chambres des marguilliers, des chapelains et des chantres etc, par Jean Boysard, maître couvreur, demeurant rue de la Mortellerie., 16 juillet 1585; MC/ET/XXI/47; Fol.829
      marché; Mortellerie (rue de la); Sainte-Chapelle; Boysard, Jean; couvreur
    - Marché envers Louis de Haulgual, gentilhomme de la vènerie et fauconnerie du roi, pour la couverture d'un corps de logis dans sa maison sise à Villeneuve-Saint-Georges., 13 août 1585; MC/ET/XXI/47; Fol.952
      marché; Villeneuve-Saint-Georges (Val-de-Marne); Haulgual, Louis de; couvreur; officier de la Vénerie du roi (Ancien Régime)
    - Vente à Saint-Maur par Marguerite de Donon, veuve de Jean Bertrand., 17 août 1585; MC/ET/XXI/47
      acte de vente; Saint-Maur-des-Fossés (Val-de-Marne); Donon, Marguerite de; Bertrand, Jean
    - Bail des revenus de sa seigneurie d'Hérisson en Bourbonnais, concernant Diane de FRANCE, soeur legitimée du roi, duchesse d'Angoulême (Acte passé en l'hôtel d'Angoulême, sis en la Couture Sainte- Catherine)., 26 août 1585; MC/ET/XXI/47; (fol. 987)
      bail; Angoulême (hôtel d'); Pavée (rue); Hérisson (Allier); Diane de France (1538-1619)
    - Marché de réparation des couvertures de la basse-cour du château de Villeparisis, envers Louise de Billon, veuve de Antoine de Barillon. Autre acte du 10 septembre 1585, fol. 1051 et. XXI 47, concernant les travaux., 29 août 1585; MC/ET/XXI/47; Fol.1001
      marché; Villeparisis (Seine-et-Marne); Billon, Louise de; Barillon, Antoine de; couvreur
    - Buffet de noyer pour Philippe de Rouvroy, faiseur d'instruments de musique. - Promesse de Guillaume Parent, maître menuisier rue de la Tisseranderie, paroisse de Saint-Jean-en-Grève, de livrer dans un mois à Philippe de Rouvroy, faiseur d'instruments de musique demeurant rue Saint-Martin, un buffet de bois de noyer à deux guichets et deux layettes coulissantes, 'de pareil facon que est une table dud. bois par led. Parent vendue, fournye et livrée aud. Rouveroy sans aucune taille, à la charge de caneler les coulonnes dud. buffet de caneulure creuze...'., 11 septembre 1585; MC/ET/XXI/47; fol. 1053
      Le marché est conclu moyennant le prix de 11 écus soleil 15 sols, tant pour le buffet que pour ce qui reste à payer de la table.
      Documents du Minutier central des notaires de Paris, Histoire de l'art au XVIe siècle (1540-1600) [525 actes], par Catherine Grodecki, tome I, Architecture, vitrerie, menuiserie, tapisserie, jardins, Paris, Archives nationales, 1985, p. 259, notice n° 344 (instrument de recherche imprimé dématérialisé, certaines notices sont plus détaillées dans la version intégrale accessible en ligne par la rubrique 'Autres instruments de recherche', voir contexte dans le Plan d’orientation général - Notaires de Paris, guides thématiques du Minutier).
    - Devis d'ouvrages concernant Jean Repérant, notaire au Châtelet., 1er octobre 1585; MC/ET/XXI/47
      devis; Repérant, Jean; notaire
    - Acte concernant François de Lanoue avec sa signature., 9 octobre 1585; MC/ET/XXI/47
      Lanoue, François de
    - Abandon d'arrérages de rentes par Catherine Clouet, veuve de Abel Foullon, valet de chambre ordinaire du roi, demeurant rue Sainte-Avoye, à Catherine Oudon, veuve de Pierre Bezart, brodeur du roi., 25 octobre 1585; MC/ET/XXI/47; Fol.1207
      accord; Sainte-Avoie (rue); Clouet, Catherine; Foullon, Abel; Oudon, Catherine; Bezart, Pierre; officier de la Chambre du roi (Ancien Régime); brodeur
    - Marché de menuiserie par Liger Bellenger, pour la reconstruction de la maison de Jean Reperant, notaire au Châtelet, sise rue aux Oues au coin de la rue Quincampoix; autre acte du 6 avril 1584 (et.XXI 0045)., 25 octobre 1585; MC/ET/XXI/47; Fol.1125
      marché; Ours (rue aux); Bellenger, Liger; Reperant, Jean; menuisier; notaire
    - Marché de maçonnerie pour travaux dans la maison de Nicolas Leconte, marchand, bourgeois de Paris, sise rue Amaury, et marché de charpenterie au folio 1219., 26 octobre 1585; MC/ET/XXI/47; Fol.1216
      marché; Leconte, Nicolas; commerçant
    - Obligation de concernant Diane de FRANCE, duchesse d'Angoulême., 29 octobre 1585; MC/ET/XXI/47
      obligation; Diane de France (1538-1619)
    - Marché d'entretien des couvertures par Nicolas Desbordes, couvreur de maisons, demeurant à Fontainebleau, envers Jacques Leroy, seigneur de la Grange-le-Roy., 31 octobre 1585; MC/ET/XXI/47
      marché; Fontainebleau (Seine-et-Marne); Grange-le-Roi (Seine-et-Marne, château de la); Grisy-Suisnes (Seine-et-Marne); Desbordes, Nicolas; Leroy, Jacques; couvreur
  - Minutes. 1586, janvier - 27 novembre, janvier - 27 novembre 1586; MC/ET/XXI/48; registre
    - Marché et devis de maçonnerie pour le sieur Lormier, conseiller à la cour des Aides., 25 février 1586; MC/ET/XXI/48
      devis; marché; Lormier (M.); magistrat
    - Acte concernant Jacques Leroy, sieur de la Grange-le-Roy, trésorier de l'épargne, demeurant rue des Blancs-Manteaux, et Jeanne Leroy., 12 mars 1586; MC/ET/XXI/48
      Blancs-Manteaux (rue des); Leroy, Jacques; Leroy, Jeanne; trésorier
  - Minutes (inventaires après décès). 1552 - 1574, MC/ET/XXI/49
    1552, 1561, 1564, 1568 à 1574.
    inventaire après décès
    - Inventaire après décès de Laurence Mateflon, femme de Michel Cuvillier, maître pâtissier oublayer, rue Mortellerie., 30 octobre 1561; MC/ET/XXI/49; 13 f.
      Georges Wildenstein, Le goût pour la peinture dans la bourgeoisie parisienne entre 1550 et 1610, d'après des inventaires après décès conservés au Minutier central des notaires aux Archives nationales [6.084 actes], Gazette des Beaux-Arts, t. 33 bis, 1962 (voir contexte dans le Plan d’orientation général - Notaires de Paris, guides thématiques du Minutier).
      Date de révision: 2005
      Date de création de la notice: 2002
      inventaire après décès; Mortellerie (rue de la); Mateflon, Laurence; Cuvillier, Michel; pâtissier
    - Inventaire après décès de Marie Barbyer, rue de la Boucherie., 6 mars 1564; MC/ET/XXI/49; 5 f.
      inventaire après décès; Barbyer, Marie
    - Inventaire après décès de Jean Cuvillier, dit de Cambray, marchand mercier, rue Aubry Le Boucher., 20 décembre 1568; MC/ET/XXI/49; 28 f.
      Les oeuvres d'art sont mentionnées dans l'inventaire.
      inventaire après décès; Aubry-le-Boucher (rue); Cuvillier, Jean; Cuvillier, Jean; commerçant
    - Inventaire après décès de Guillaume Myllot, marchand mercier, rue Quincampoix., 8 mars 1569; MC/ET/XXI/49; 4 f.,
      inventaire après décès; Quincampoix (rue); Myllot, Guillaume; commerçant
    - Inventaire après décès de Gilles Benoist, tailleur d'habits., 3 juin 1569; MC/ET/XXI/49; 3 f.
      inventaire après décès; Benoist, Gilles; tailleur d'habits
    - Inventaire après décès de Germain Ferrage l'ainé, maître corroyeur, rue du Plâtre., 17 août 1569; MC/ET/XXI/49; 6 f.
      inventaire après décès; Plâtre (rue du); Ferrage, Germain; tanneur
    - Inventaire après décès de Jean Lévesque, rue du Temple., 22 août 1570; MC/ET/XXI/49; 5 f.
      inventaire après décès; Temple (rue du); Lévesque, Jean
    - Inventaire après décès de Mathieu Prévost, maître bourcier, rue de la Vieille Pelleterie., 20 novembre 1570; MC/ET/XXI/49; 5 f.
      inventaire après décès; Pelleterie (rue de la); Prévost, Mathieu
    - Inventaire après décès de Pierre Bourqueton, rue de la Mauvaise Parole., 6 août 1571; MC/ET/XXI/49; 4 f.
      inventaire après décès; Bourqueton, Pierre
    - Inventaire après décès de Alizon Gerusson, veuve de Jean Collet, marchand, rue Saint-Germain de l'Auxerrois., 7 décembre 1571; MC/ET/XXI/49; 4 f.
      Les oeuvres d'art dont mentionnées dans l'inventaire.
      inventaire après décès; Saint-Germain-l'Auxerrois (rue); Gerusson, Alizon; Collet, Jean; commerçant
    - Inventaire après décès de Claude Hardier, rue Ongnard., 1572; MC/ET/XXI/49; 2 f.
      inventaire après décès; Hardier, Claude
    - Inventaire après décès de Catherine Huve., 1572; MC/ET/XXI/49; 10 f.
      inventaire après décès; Huve, Catherine
    - Inventaire après décès de Gabriel d' Orgemont., 24 mai 1572; MC/ET/XXI/49; 5 f.
      inventaire après décès; Orgemont, Gabriel d'
    - Inventaire après décès de Marie Lamy, femme de Nicolas Boucher, rue Aubry Le Boucher, à l'enseigne du Paon., 5 octobre 1572; MC/ET/XXI/49; 44 f.
      inventaire après décès; Aubry-le-Boucher (rue); Paon (enseigne du); Lamy, Marie; Boucher, Nicolas
    - Inventaire après décès de Marie Legrand, veuve de Anguérant de La Mare, maître barbier-chirurgien, rue Saint-Martin, devant la Fontaine Maubue., 23 avril 1573; MC/ET/XXI/49; 12 f.
      inventaire après décès; Legrand, Marie; La Mare, Anguérant de; chirurgien
    - Inventaire après décès de Marie Sergent, femme de François Langloys, marchand mercier, rue Saint-Denis, à l'enseigne des Deux Anges., 2 juillet 1573; MC/ET/XXI/49; 11 f.
      inventaire après décès; Saint-Denis (rue); Sergent, Marie; Langloys, François; commerçant
    - Inventaire après décès de Nicolas Langlois, chirurgien juré du Roi, rue Bourgtibourg., 1er octobre 1573; MC/ET/XXI/49; 15 f.
      inventaire après décès; Langlois, Nicolas; chirurgien
    - Inventaire après décès de Jeanne Robillart, femme de Jean Le Vavasseur, plombier du Roi et maître plombier, rue Saint-Martin, devant la Fontaine Saint-Jean., 10 mars 1574; MC/ET/XXI/49; 15 f.
      inventaire après décès; Saint-Martin (rue); Robillart, Jeanne; Le Vavasseur, Jean; plombier; plombier
    - Inventaire après décès de Pierre Syoust, maître menuisier., 30 juillet 1574; MC/ET/XXI/49; 10 f.
      inventaire après décès; Syoust, Pierre; menuisier
    - Inventaire après décès de Marie Mesnard, femme de Claude Saingo, clerc au greffe de la cour des aides., 25 novembre 1574; MC/ET/XXI/49; 23 f.
      inventaire après décès; Mesnard, Marie; Saingo, Claude
    - Inventaire après décès de Marie Harment, femme de Jean Guynier, marchand maître cartier; en la maison des ' Trois Poissons', rue Aubry Leboucher., 2 décembre 1574; MC/ET/XXI/49; 30 f.
      inventaire après décès; Aubry-le-Boucher (rue); Harment, Marie; Guynier, Jean; commerçant; cartier
  - Minutes (inventaires après décès). 1575 - 1581, MC/ET/XXI/50
    - Inventaire après décès de Blondelot., 1575; MC/ET/XXI/50; 41 f.
      inventaire après décès; Blondelot
    - Inventaire après décès de Audeberte Audemont, femme de Jehan Bertheul, maître savetier, à l'enseigne du ' Croissant', rue Aubry le Boucher., 1er juin 1575; MC/ET/XXI/50; 2 f.
      inventaire après décès; Aubry-le-Boucher (rue); Audemont, Audeberte; Bertheul, Jehan; bottier
    - Inventaire après décès de Jehanne Gueret, femme de Toussaint Vincenot, rue Trassenonain., 4 juin 1575; MC/ET/XXI/50; 7 f.
      inventaire après décès; Transnonnain (rue); Gueret, Jehanne; Vincenot, Toussaint
    - Inventaire après décès de Pierre de Pragu, archer de la garde du corps du roi., 28 juin 1575; MC/ET/XXI/50; 2 f.
      inventaire après décès; Depragu, Pierre; officier de la maison militaire du roi (Ancien Régime)
    - Inventaire après décès de Christofle Pleau, maître orfèvre, rue Saint-Martin., 17 août 1575; MC/ET/XXI/50; 14 f.
      inventaire après décès; Saint-Martin (rue); Pleau, Christofle; orfèvre
    - Inventaire après décès de Nicolle Morice, femme de Nicolas du Bert, maître tailleur d'habits, rue Saint-Martin à l'enseigne Saint-Martin., 6 septembre 1575; MC/ET/XXI/50; 16 f.
      inventaire après décès; Saint-Martin (rue); Morice, Nicolle; Dubert, Nicolas; tailleur d'habits
    - Inventaire après décès de François Briat, maître apothicaire-épicier, rue Saint-Martin., 20 décembre 1575; MC/ET/XXI/50; 62 f.
      inventaire après décès; Saint-Martin (rue); Briat, François; pharmacien
    - Inventaire après décès de Jehan Boucher, tailleur de pierre, rue Pastourelle., 19 septembre 1576; MC/ET/XXI/50; 6 f.
      inventaire après décès; Pastourelle (rue); Boucher, Jehan; tailleur de pierre
    - Inventaire après décès de Léonard Becquet, marchand chaudronnier, rue Aubry le Boucher, à l'enseigne du Daulphin., 15 février 1577; MC/ET/XXI/50; 32 f.
      inventaire après décès; Aubry-le-Boucher (rue); Dauphin (enseigne du); Becquet, Léonard; commerçant; forgeron
    - Inventaire après décès de Guillaume Guérin, maître fourbisseur et garnisseur, rue Saint-Martin., 20 juillet 1577; MC/ET/XXI/50; 9 f.
      inventaire après décès; Saint-Martin (rue); Guérin, Guillaume
    - Inventaire après décès de Denise Cousturier, rue Beaubourg., 30 décembre 1577; MC/ET/XXI/50; 11 f.
      inventaire après décès; Beaubourg (rue); Cousturier, Denise
    - Inventaire après décès de Guillaume Lemaigre, maître rotisseur, rue Saint-Martin., 14 mars 1578; MC/ET/XXI/50; 10 f.
      inventaire après décès; Saint-Martin (rue); Lemaigre, Guillaume; cuisinier
    - Inventaire après décès de Philippes Rahier, femme de Germain Harpin, procureur au Châtelet, rue Simon Lefranc., 22 février 1579; MC/ET/XXI/50; 6 f.
      inventaire après décès; Simon-Le-Franc (rue); Rahier, Philippes; Harpin, Germain; procureur de justice (Ancien Régime)
    - Inventaire après décès de Robert Malais, maître cordonnier, rue de la Poterie., 6 mai 1579; MC/ET/XXI/50; 6 f.
      inventaire après décès; Poterie (rue de la); Malais, Robert; cordonnier
    - Inventaire après décès de Antoine Chouart, marchand de chevaux, rue de la Haulmerie., juin 1579; MC/ET/XXI/50; 3 f.
      inventaire après décès; Chouart, Antoine; commerçant
    - Inventaire après décès de Robert Foucart, notaire au Châtelet, rue Sainte-Avoye, et à Aulnay en France., 8 janvier 1580; MC/ET/XXI/50; 24 f.
      inventaire après décès; Sainte-Avoie (rue); Foucart, Robert; notaire
    - Inventaire après décès de Anne Bullier, veuve de Pierre Laubizeois, conseiller du roi et audiencier en la chambre des Comptes, rue de la Bretonnerie., 1581; MC/ET/XXI/50; 17 f.
      inventaire après décès; Bullier, Anne; Laubizeois (veuve); Laubizeois, Pierre
    - Inventaire après décès de Jehan Bailly, peignier du Roi et maître tablettier, à l'enseigne de ' L'Escrevice', rue Vieille Draperie., 4 octobre 1581; MC/ET/XXI/50; 17 f.
      inventaire après décès; Vieille-Draperie (rue de la); Bailly, Jehan; tabletier
    - Inventaire après décès de Joseph Feydeau, receveur des tailles en l'élection de Soissons., 16 octobre 1581; MC/ET/XXI/50; 30 f.
      inventaire après décès; Feydeau, Joseph
  - Inventaire après décès de Geneviève Courtin, dame de Pisseleu. 1581, 22 novembre, 22 novembre 1581; MC/ET/XXI/51; cahier
    Inventaire après décès de Geneviève Courtin, dame de Pisseleu, mariée à Claude Anjorrant, premier conseiller du Roi en Parlement, co seigneur de Cloyes et seigneur de Latigny. Contrat du 25 novembre 1530, décédées le 17 novembre 1581, rue des Blancs-Manteaux, au coin de la rue du Chaume.
    - Inventaire après décès de Geneviève Courtin, dame de Pisseleu, femme de Claude Aujorrant, premier conseiller du Roi, en sa cour de Parlement, co-seigneur de Clois et de Latingy, rue des Blancs Manteaux., 22 novembre 1581; MC/ET/XXI/51; 141 f.
      inventaire après décès; Blancs-Manteaux (rue des); Courtin, Geneviève; Aujorrant, Claude
  - Minutes (inventaires après décès). 1582 - 1585, MC/ET/XXI/52/A
    Ancienne(s) cote(s):
    ET/XXI/52
    - Inventaire après décès de Jehan Le Vavasseur, plombier du Roi et maître plombier, rue Saint-Martin., 9 janvier 1582; MC/ET/XXI/52/A; 19 f.
      inventaire après décès; Saint-Martin (rue); Le Vavasseur, Jehan; plombier; plombier
    - Inventaire après décès de François Marquette, prêtre habitué en l'église Saint-Josse, rue du Plâtre., 26 mai 1582; MC/ET/XXI/52/A; 2 f.
      inventaire après décès; Plâtre (rue du); Marquette, François; prêtre
    - Inventaire après décès de Barbe de Buzenval, femme de Servant Grégoreau, rue Saint-Martin, près le Poisson d'Or., 17 août 1582; MC/ET/XXI/52/A; 13 f.
      inventaire après décès; Saint-Martin (rue); Buzenval, Barbe de; Grégoreau, Servant
    - Inventaire après décès de Marguerite de Cotteblanche, rue Portefoin., 12 novembre 1582; MC/ET/XXI/52/A; 26 f.
      inventaire après décès; Portefoin (rue); Cotteblanche, Marguerite de
    - Inventaire après décès de Thomas Godon, demeurant en la clôture Sainte Catherine, en l'hôtel de Thoré., 29 mars 1583; MC/ET/XXI/52/A; 5 f.
      inventaire après décès; Godon, Thomas
    - Inventaire après décès de Antoinette Leclerc dit Trottier, veuve de Jean Hurault, chevalier seigneur de Brestaille, conseiller du roi en son privé conseil., 30 avril 1583; MC/ET/XXI/52/A; 61 f.
      inventaire après décès; Leclerc, Antoinette; Leclerc, Antoinette (dit Trottier); Hurault, Jean (seigneur de Brestaille)
    - Inventaire après décès de Augustin Morel, dit Morely, conseiller du roi en la justice de son trésor, rue Quincampoix [dont 3 pages de livres]., 25 mai 1583; MC/ET/XXI/52/A; 39 f.
      inventaire après décès; Quincampoix (rue); Morel, Augustin; Morel, Augustin (dit Morely)
    - Inventaire après décès de Nicolle Daniel, veuve de Jean Faillart, rue Tracenonain., 14 juillet 1583; MC/ET/XXI/52/A; 17 f.
      inventaire après décès; Daniel, Nicolle; Faillart, Jean
    - Inventaire après décès de Antoine de Senneton, conseiller du Roi [en son conseil privé et président au Parlement, demeurant] rue et cloître Sainte-Catherine. [9 pages de livres prisés par Jean Heuzé, marchand libraire]., 27 juillet 1583; MC/ET/XXI/52/A; 26 f.
      Les oeuvres d'art sont mentionnées dans l'inventaire. [Bibliothèque].
      Autres dépouillement(s):
      Fichier Bibliothèques.
      inventaire après décès; Sainte-Catherine (rue); Senneton, Antoine de; Heuzé, Jean
    - Inventaire après décès de Gilles Lefèvre, conseiller du roi et auditeur en sa Chambre des Comptes, rue Saint-Martin., 30 janvier 1584; MC/ET/XXI/52/A; 42 f.
      inventaire après décès; Saint-Martin (rue); Lefèvre, Gilles
    - Inventaire après décès de Florence Richevillin et Jehan Boyvin, rue Neuve Saint-Merry., 15 juin 1584; MC/ET/XXI/52/A; 4 f.
      inventaire après décès; Richevillin, Florence; Boyvin, Jehan
    - Inventaire après décès de Jehan Cuthe, conseiller du Roi en la justice de son trésor, [en sa maison] rue du Temple. [9 pages de livres prisés par Mathurin Prevost, marchand libraire]., 4 juillet 1584; MC/ET/XXI/52/A; 33 f.
      inventaire après décès; Temple (rue du); Cuthe, Jehan; Prevost, Mathurin
    - Inventaire après décès de Marye Viral, femme de Dimenche Mignier, maître tailleur d'habits, à l'enseigne le ' Fort Sainte-Catherine'., 17 octobre 1584; MC/ET/XXI/52/A; 4 f.
      inventaire après décès; Viral, Marye; Mignier, Dimenche; tailleur d'habits
    - Inventaire après décès de Magdeleine Martin, veuve de Pierre Boistel, rue Saint-Martin., 13 novembre 1584; MC/ET/XXI/52/A; 7 f.